臺灣高等法院臺中分院刑事判決　　　　94年度上訴字第1486號
上　訴　人
即　被　告　乙○○
上列上訴人因毒品危害防制條例案件，不服臺灣臺中地方法院94
年度訴字第1437號中華民國94年5月24日第一審判決 （起訴案號
：臺灣臺中地方法院檢察署94年度毒偵字第1094號），提起上訴
，暨移送併辦（同署94年度毒偵字第4639號），本院判決如下：
    主 　　 文
原判決關於乙○○施用第二級毒品罪及定執行刑部分均撤銷。
乙○○連續施用第二級毒品，累犯，處有期徒刑玖月。扣案之安
非他命壹包（含袋重零點肆肆公克），沒收銷燬之；吸食器貳組
均沒收。
其他上訴駁回。
乙○○撤銷改判部分所處有期徒刑玖月，與上訴駁回部分所處有
期徒刑玖月，應執行有期徒刑壹年肆月。扣案之安非他命壹包（
含袋重零點肆肆公克），沒收銷燬之；吸食器貳組均沒收。
    事 　　 實
一、乙○○於民國（下同）八十二年間，曾因違反肅清煙毒條例
    案件及麻醉藥品管理條例案件，經臺灣臺中地方法院分別判
    處有期徒刑三年一月、三月，定應執行刑為有期徒刑三年二
    月確定；又於八十三年間，因違反肅清煙毒條例案件及麻醉
    藥品管理條例案件，經臺灣臺中地方法院分別判處有期徒刑
    三年四月、六月，定應執行刑為有期徒刑三年八月確定，兩
    案合併執行至八十六年四月三十日假釋出獄，嗣因假釋被撤
    銷，再入監執行殘刑四年二月十四日，至九十三年四月二十
    七日縮刑期滿執行完畢。另於八十七年間，因施用毒品案件
    ，經裁定強制戒治，執行至八十八年四月七日停止戒治並付
    保護管束，復因停止戒治被撤銷，八十八年十一月五日再入
    臺灣臺中戒治所執行，迄八十九年五月十八日執行完畢而釋
    放，並由臺灣臺中地方法院檢察署檢察官於八十九年六月七
    日以八十九度戒毒偵字第三一二號為不起訴處分確定。詎乙
    ○○猶不知悔改，復基於施用第一級毒品之犯意，於九十四
    年二月二日，在臺中市○○○路其友人住處，將第一級毒品
    海洛因摻在香煙內點燃吸食，施用海洛因一次。另基於施用
    第二級毒品之概括犯意，自九十三年十二月底起，至九十四
    年七月二十一日止，在臺中市南屯區○○○街十一號五樓之
    二十四住處，將第二級毒品安非他命置於吸食器內，再以火
    燒烤後吸其煙霧，連續施用安非他命多次。嗣於九十四年二
    月四日二十一時十五分許，在其前揭住處，為警查獲，並扣
    得其所有施用賸餘之安非他命一包（含袋重○‧四四公克）
    、供施用安非他命用之吸食器一組。復於九十四年七月二十
    二日十四時三十分許，在其前揭住處，為警查獲，並扣得供
    施用安非他命用之吸食器一組。
二、案經臺中市警察局第四分局報請臺灣臺中地方法院檢察署檢
    察官偵查起訴暨移送併案。
    理　　  由
一、上揭犯罪事實，業據上訴人即被告（以下簡稱被告）乙○○
    於原審、本院準備程序及審理中均坦承不諱，且被告先後二
    次為警查獲日，經警採集其尿液送請鑑驗結果，第一次呈嗎
    啡及安非他命陽性反應，第二次則呈安非他命陽性反應，有
    中山醫學大學附設醫院藥物濫用檢測中心所出具之尿液檢驗
    報告二紙附於偵查卷可稽，並有扣案之安非他命一包（含袋
    重○‧四四公克）、吸食器二組足資佐證。又被告於八十七
    年間，因施用毒品案件，經臺灣臺中地方法院裁定強制戒治
    ，執行至八十八年四月七日停止戒治並付保護管束，嗣撤銷
    停止戒治，八十八年十一月五日再入臺灣臺中戒治所執行，
    迄八十九年五月十八日執行完畢而釋放，並由臺灣臺中地方
    法院檢察署檢察官於八十九年六月七日以八十九度戒毒偵字
    第三一二號為不起訴處分確定等情，有被告之全國施用毒品
    紀錄表及臺灣高等法院被告前案紀錄表各一份存卷足參。是
    被告本次再施用第一級毒品及連續施用第二級毒品之犯行，
    係於執行強制戒治完畢釋放後五年內再犯。綜上所述，被告
    之自白與事實相符，足以採信，事證明確，被告上開犯行，
    堪以認定。
二、核被告所為，係犯毒品危害防制條例第十條第一項施用之第
    一級毒品罪，及同條第二項之施用第二級毒品罪。其施用毒
    品海洛因及安非他命前後分別持有各該毒品之低度行為，應
    各為施用之高度行為所吸收，均不另論罪。又其先後多次施
    用毒品安非他命之犯行，時間緊接，觸犯構成要件相同之罪
    名，顯係基於概括犯意反覆為之，為連續犯，爰依刑法第五
    十六條規定，以一罪論，並加重其刑。公訴人雖未就被告自
    九十四年二月五日起，至同年七月二十一日止，在臺中市南
    屯區○○○街十一號五樓之二十四住處，又連續施用第二級
    毒品安非他命多次之犯行起訴，惟因此部分與前開起訴經論
    罪科刑部分具有連續犯之裁判上一罪關係，為起訴效力所及
    ，本院自應併予審理。被告所犯上開二罪，犯意各別、行為
    互異，應分論併罰。查被告於八十二年間，曾因違反肅清煙
    毒條例案件及麻醉藥品管理條例案件，經臺灣臺中地方法院
    分別判處有期徒刑三年一月、三月，定應執行刑為有期徒刑
    三年二月確定；於八十三年間，因違反肅清煙毒條例案件及
    麻醉藥品管理條例案件，經同院分別判處有期徒刑三年四月
    、六月，定應執行刑為有期徒刑三年八月確定，兩案合併執
    行至八十六年四月三十日假釋出獄，嗣假釋被撤銷，再入監
    執行殘刑四年二月十四日，至九十三年四月二十七日執行完
    畢，有臺灣高等法院被告前案紀錄表一份在卷可證，其受有
    期徒刑之執行完畢後，五年以內再犯本件有期徒刑以上之罪
    ，為累犯，依刑法第四十七條規定，所犯之施用第一級毒品
    罪應加重其刑，所犯之連續施用第二級毒品罪應遞加重其刑
    。
三、原審就被告施用第一級毒品海洛因犯行部分，依毒品危害防
    制條例第十條第一項，刑法第十一條前段、第四十七條，審
    酌被告坦承犯行、態度良好，所為並未積極侵害他人權益，
    惟一再施用毒品、悔意不堅等一切情狀，量處有期徒刑九月
    ，核其認事用法，並無不合，量刑亦妥適。被告上訴請求從
    輕量刑，為無理由，應予駁回。
四、原審就被告施用第二級毒品安非他命之犯行，以被告罪證明
    確，予以論罪科刑，固非無見。惟原判決未及審酌被告自九
    十四年二月五日起，至同年七月二十一日止，在臺中市南屯
    區○○○街十一號五樓之二十四住處，又連續施用第二級毒
    品安非他命多次之犯罪事實，究有未洽。被告上訴請求從輕
    量刑，雖無理由，惟原判決既有上開可議之處，自應由本院
    將原判決關於連續施用第二級毒品安非他命暨定執行刑部分
    予以撤銷改判。爰審酌被告前已有多次施用毒品前科，經強
    制戒治執行完畢後，猶故態復萌，再施用毒品不輟，無視於
    毒品對於自身健康之戕害及國家對於杜絕毒品犯罪之禁令，
    惡性非輕，及其施用次數，犯後坦承犯行等一切情狀，量處
    如主文第二項所示之刑，並與上訴駁回部分所處有期徒刑九
    月，定其應執行刑如主文第四項所示。扣案之安非他命一包
    （含袋重○‧四四公克），應依毒品危害防制條例第十八條
    第一項前段規定諭知沒收銷燬之；扣案之吸食器二組，係其
    所有供施用安非他命所用之物，爰依刑法第三十八條第一項
    第二款規定，宣告沒收。
據上論斷，應依刑事訴訟法第三百六十九條第一項前段、第三百
六十四條、第二百九十九條第一項前段、第三百六十八條，毒品
危害防制條例第十條第二項、第十八條第一項前段，刑法第十一
條前段、第五十六條、第四十七條、第五十一條第五款、第三十
八條第一項第二款，判決如主文。
本案經檢察官甲○○到庭執行職務。
中　　華　　民　　國　　94　　年　　10　　月　　19　　日
              刑事第十庭  審判長法　官　林　照　明
              　　　　　　　　　法　官　吳　重　政
              　　　　　　　　　法　官　唐　光　義
上列正本證明與原本無異。
施用第一級毒品罪得上訴。
施用第二級毒品罪不得上訴。
如不服本判決應於收受送達後十日內向本院提出上訴書狀，其未
敘述上訴之理由者並得於提起上訴後十日內向本院補提理由書（
均須按他造當事人之人數附繕本）。
　　　　　　　　　　　　　　　　書記官　王　麗　珍
中　　華　　民　　國　　94　　年　　10　　月　　25　　日
附錄論罪科刑法條：
毒品危害防制條例第十條：
施用第一級毒品者，處六個月以上五年以下有期徒刑。
施用第二級毒品者，處三年以下有期徒刑。
　　　　　　　　　　　　　　　　　　　　　　　　　　　Ｒ
